臺灣士林地方法院刑事判決　　　　　　 100年度審訴字第77號
　　公　訴　人　臺灣士林地方法院檢察署檢察官
　　被　　　告　林嘉儀
　　　　　　　　張紹棟
上列被告等因違反兒童及少年性交易防制條例等案件，經檢察官
提起公訴（99年度偵字第6440號），被告等於本院準備程序進行
中就被訴事實為有罪之陳述，經合議庭裁定改依簡式審判程序審
理，本院判決如下：
    主  文                                              
林嘉儀犯行使偽造私文書罪，累犯，處有期徒刑伍月，如易科罰
金，以新臺幣壹仟元折算壹日，和信電訊股份有限公司輕鬆打客
戶資料卡上申請人姓名欄及申請人簽章欄上偽造「吳雅淇」之署
押共貳枚均沒收；又幫助犯散布使人為性交易之訊息罪，累犯，
處有期徒刑月，如易科罰金，以新臺幣壹仟元折算壹日。應執
行有期徒刑柒月，如易科罰金，以新臺幣壹仟元折算壹日，和信
電訊股份有限公司輕鬆打客戶資料卡上申請人姓名欄及申請人簽
章欄上偽造「吳雅淇」之署押共貳枚均沒收。
張紹棟幫助犯散布使人為性交易之訊息罪，處有期徒刑貳月，如
易科罰金，以新臺幣壹仟元折算壹日。
    事  實                                  
一、林嘉儀前因恐嚇取財案件，經臺灣桃園地方法院以95年度桃
    簡字第2828號判決處有期徒刑4 月確定，嗣經同法院以96年
    度聲減字第997 號裁定減為有期徒刑2 月，於民國（下同）
    96年8 月11日縮刑期滿執行完畢；又於97年間因詐欺案件，
    經臺灣桃園地方法院以97年度桃簡字第1905號判決處有期徒
    刑5 月確定，於97年11月28日易科罰金執行完畢（構成累犯
    ）；再因詐欺案件，經臺灣新竹地方法院以97年度竹簡字第
    1686 號 判決處有期徒刑3 月確定，並於99年1 月7 日縮刑
    期滿執行完畢。詎猶不知悔改：（一）意圖為自己不法之所
    有，於98年7 月間某日，在友人吳雅淇位於臺北縣新店市（
    現改制為新北市新店區○○○路485 號11樓之2 之住處內，
    趁吳雅淇不注意之際，竊取其身分證、健保卡等證件（涉嫌
    竊盜部份，另經臺灣臺北地方法院以99年度訴字第1133號判
    決確定）得手後，基於為自己不法利益之意圖，於98年7 月
    29日，前往位於臺北縣板橋市（現改制為新北市板橋區）之
    和信電訊股份有限公司（下稱「和信電訊公司」）板橋江子
    翠特約服務中心內，持上開竊得之吳雅淇身分證及健保卡，
    冒用吳雅淇名義申辦行動電話門號0000000000號，並在和信
    電訊公司輕鬆打客戶資料卡之申請人欄位冒簽「吳雅淇」之
    姓名而偽造上開私文書後，持向和信電訊公司門市人員而行
    使之，使門市人員陷於錯誤而交付前揭門號SIM 卡1 張，足
    生損害於吳雅淇及和信電訊公司對於行動電話門號申請人資
    料管理之正確性。（二）林嘉儀取得上開行動電話門號SIM
    卡後，聽聞楊文豪表示將以上述門號供酒店叫客用或酒店小
    姐出場時供馬伕聯絡用，竟基於幫助以電子訊號散布使人為
    性交易訊息及引誘、媒介男女與他人為性交易以營利之不確
    定故意，於同年月30日某時至臺北縣板橋市某處將上述門號
    交予楊文豪，輾轉交由某應召站人員使用。
二、張紹棟因缺錢花用，見報載收購行動電話門號之廣告，竟基
    於幫助以電子訊號散布使人為性交易訊息及引誘、媒介男女
    與他人為性交易以營利之不確定故意，於98年10月2 日，在
    高雄市○○區○○路10號1 樓之神腦國際企業股份有限公司
    高雄後勁門市，由真實姓名年籍不詳之人支付申請費及通話
    費，申辦行動電話門號0000000000號，再於不詳時間，在高
    雄市左營區世運場館附近，將其所申辦行動電話門號000000
    0000號之SIM 卡，以新臺幣（下同）500 元之價格，讓售予
    姓名年籍不詳之收購門號者，輾轉交由上開應召站人員使用
    。
三、嗣該應召站人員於99年1 月20日，以張紹棟提供之行動電話
    門號0000000000號傳送內容為：「本週強打韓國妹超正點16
    4.E.21可愛學生妹. 服務好專櫃小姐～漂亮人妻～遙遙專線
    電洽0000000000」之簡訊予廖正雄，經廖正雄於收受該簡訊
    後，撥打林嘉儀所申請行動電話門號0000000000號與自稱「
    遙遙」之應召站人員（真實姓名年籍不詳）聯繫，雙方電話
    中議妥性交易價格為3,000 元、性交易地點為臺北縣淡水鎮
    （現改制為新北市淡水區○○○○路2 段131 號海中天汽車
    旅館818 室，隨即由呂平至上址旅館房間與廖正雄從事性交
    易，嗣於同日晚上8 時40分許，在上址房間內為警查獲，始
    循線偵悉上情。
四、案經臺北縣（現改制為新北市）政府警察局淡水分局報請臺
    灣士林地方法院檢察署檢察官偵查起訴。
    理  由
一、本件被告林嘉儀、張紹棟所犯非死刑、無期徒刑、最輕本刑
    為3 年以上有期徒刑之罪，或高等法院管轄第一審之案件，
    被告於本院準備程序進行中，就被訴事實為有罪之陳述，經
    告以簡式審判程序之旨，並聽取檢察官、被告之意見後，本
    院合議庭裁定改由受命法官獨任進行簡式審判程序，是本件
    之證據調查，依刑事訴訟法第273 條之2 規定，不受同法第
    159 條第1 項、第161 條之2 、第161 條之3 、第163 條之
    1 及第164條至第170 條規定之限制，合先敘明。
二、上揭犯罪事實，業據被告林嘉儀、張紹棟於警詢、偵訊中及
    本院準備程序與審理時坦承不諱，核與證人即被害人吳雅淇
    於警詢中之指述相符（參見第99年度偵字第6440號偵查卷第
    18頁至20頁），並經證人廖正雄、呂平在警詢時證述屬實（
    參見同偵查卷第9 頁至第17頁），復有行動電話門號000000
    0000號傳送簡訊內容照片1 張、林嘉儀冒用吳雅淇名義申請
    之行動電話門號0000000000號和信電訊公司輕鬆打客戶資料
    卡、張紹棟申請行動電話門號0000000000號行動電話業務申
    請書、中華電信股份有限公司第三代行動通信業務服務契約
    各1 份在卷可稽，足認被告等之自白與事實相合，可以採信
    ，本件事證明確，被告等犯行洵堪認定，均應依法論科。
三、論罪科刑：
(一)查被告林嘉儀於和信電訊公司輕鬆打客戶資料卡申請人姓名
    欄及申請人簽章欄上偽造「吳雅淇」之簽名，係分別表示一
    定證明之意思，該等文件核與一般收據或切結書性質相同，
    自屬私文書之一種，其再持以交回和信電訊公司門市服務人
    員處理而加以行使，顯然對上開文書之內容有所主張，皆足
    以生損害於和信電訊公司對行動電話門號申請人資料管理之
    正確性及吳雅淇，是核被告林嘉儀就上開犯罪事實一（一）
    所為，係犯刑法第216 條、第210 條之行使偽造私文書罪、
    第339 條第1 項之詐欺取財罪（冒名申辦行動電話門號詐得
    SIM 卡）。公訴人認被告林嘉儀係犯刑法第339 條第2 項之
    詐欺得利罪，容有誤會，起訴法條應予變更。被告林嘉儀在
    上開申請書各欄位接續偽造「吳雅淇」之簽名共2 枚，假冒
    他人名義偽造行動電話門號申請書之私文書，係基於一個偽
    造私文書之犯意決定，以達成其同一犯罪之數個舉動，均屬
    當次偽造私文書行為之接續行為，應僅論以一偽造私文書罪
    ；又其偽造署押，為偽造私文書之部分行為，偽造私文書後
    復持以行使，偽造之低度行為應為行使之高度行為所吸收，
    均不另論罪。再被告林嘉儀係以一行為同時觸犯上開兩罪，
    為想像競合犯，應從一重之行使偽造私文書罪處斷。且按向
    電信公司申辦行動電話門號，係針對個人通訊聯絡使用，具
    強烈屬人性，而行動電話門號作為個人通訊聯絡工具，申請
    並無任何特殊之限制，一般民眾皆得以提供個人身分證明之
    方式申請取得，同一人且得在不同電信公司申請數個行動電
    話門號使用，乃眾所週知之事實，故被告林嘉儀擅將前開行
    動電話門號SIM 卡交予楊文豪，極可能遭濫用以行動電話發
    送誘使人為性交易之訊息，並使偵查機關不易循線偵查乙節
    ，應有所預見而仍為之，主觀上顯有容任前揭犯罪事實發生
    之意欲，其有幫助他人利用前開行動電話門號散布使人為性
    交易訊息，進而媒介性交易以營利之不確定故意甚明。則被
    告林嘉儀就犯罪事實一（二）所為，係犯刑法第30條第1項
    前段、兒童及少年性交易防制條例第29條之幫助以電子訊號
    散布足以引誘、媒介、暗示人為性交易之訊息罪及刑法第30
    條第1 項前段、第231 條第1 項之幫助意圖使女子與他人為
    性交行為而媒介以營利罪。被告林嘉儀並未實際參與犯罪事
    實一（二）之犯行，所犯情節較正犯輕微，乃依刑法第30條
    第2 項規定，減輕其刑。又其係以一提供行動電話門號之行
    為，幫助犯上開2 罪名，應論以想像競合犯，並從一重之幫
    助以電子訊號散布足以引誘、媒介、暗示人為性交易之訊息
    罪論處。再被告林嘉儀有上述前科執行情形，此有臺灣高等
    法院被告前案紀錄表1 份在卷可稽，其於有期徒刑執行完畢
    後5 年內，故意犯本件有期徒刑以上之罪，為累犯，均應依
    刑法第47條第1 項之規定，加重其刑，並就犯罪事實一（二
    ）部分先加後減之。至被告林嘉儀所犯上開行使偽造私文書
    罪及幫助犯散布使人為性交易之訊息罪，犯意個別，行為互
    殊，應分論併罰。
(二)又查，被告張紹棟擅將前開行動電話門號SIM 卡交予真實姓
    名年籍不詳之人，其對該SIM 卡極可能遭濫用以行動電話發
    送誘使人為性交易之訊息，並使偵查機關不易循線偵查乙節
    ，應有所預見而仍為之，主觀上顯有容任前揭犯罪事實發生
    之意欲，故其確有幫助他人利用前開行動電話門號散布促使
    人為性交易之訊息，進而媒介性交易以營利之不確定故意甚
    明。是被告張紹棟就犯罪事實二所為，係犯刑法第30條第1
    項前段、兒童及少年性交易防制條例第29條之幫助以電子訊
    號散布足以引誘、媒介、暗示人為性交易之訊息罪及刑法第
    30條第1 項前段、第231 條第1 項之幫助意圖使女子與他人
    為性交行為而媒介以營利罪。又被告張紹棟並未實際參與上
    開犯行，所犯情節較正犯輕微，乃依刑法第30條第2 項規定
    ，減輕其刑。另被告張紹棟以一提供行動電話門號之行為，
    幫助犯上開2 罪名，應論以想像競合犯，並從一重之幫助以
    電子訊號散布足以引誘、媒介、暗示人為性交易之訊息罪處
    斷。
(三)爰審酌被告林嘉儀就犯罪事實一（一）冒名申辦行動電話門
    號之行為，非僅損害吳雅淇本人，亦影響和信電訊公司對行
    動電話門號申辦業務管理之正確性；被告林嘉儀就犯罪事實
    一（二）、被告張紹棟就犯罪事實二之行為，雖未實際參與
    不法犯行，但率爾將行動電話門號提供予不法犯罪集團使用
    ，造成執法機關不易查緝犯罪行為人，危害社會治安；惟查
    ，被告二人犯後均能坦承犯行，態度良好，兼衡其等生活狀
    況、智識程度等一切情狀，分別量處如主文所示之刑，均諭
    知易科罰金之折算標準，並就被告林嘉儀部分定其應執行之
    刑。至被告林嘉儀行為時，刑法第41條第8 項原規定：「第
    1 項至第3 項規定於數罪併罰，其應執行之刑未逾6 個月者
    ，亦適用之。」（其關於數罪併罰，數宣告刑均得易科罰金
    ，而定應執行之刑逾6 個月者，排除適用同條第1 項得易科
    罰金之規定部分，經司法院大法官釋字第662 號解釋宣告自
    該解釋公布之日起失其效力），嗣刑法第41條第8 項復於98
    年12月15日修正為「第1 項至第4 項及第7 項之規定，於數
    罪併罰之數罪均得易科罰金或易服社會勞動，其應執行之刑
    逾6 月者，亦適用之。」，並自98年12月30日公布施行。比
    較修正前後之規定，依刑法第2 條第1 項但書規定，應依較
    有利於被告林嘉儀之98年12月30日修正公布後刑法第41條第
    8 項規定予以適用，就前開所定應執行之刑，併以諭知易科
    罰金之折算標準，附此指明。至被告林嘉儀偽造吳雅淇名義
    填寫之和信電訊公司輕鬆打客戶資料卡，業經被告交予上揭
    特約通訊中心向電信公司申請行動電話門號而行使之，為電
    信公司所存查，非屬被告所有，自不得宣告沒收，然其上偽
    造之「吳雅淇」署押2 枚，均係偽造之署押，不問屬於被告
    與否，均應依刑法第219 條之規定宣告沒收。
四、依刑事訴訟法第273 條之1 第1 項、第299 條第1 項前段、
    第300 條，兒童及少年性交易防制條例第29條，刑法第2 條
    第1 項但書、第11條前段、第30條第1 項前段、第2 項、第
    216 條、第210 條、第231 條第1 項、第339 條第1 項、第
    55條、第51條第5 款、第47條第1 項、第41條第1 項前段、
    第8 項、第219 條，刑法施行法第1 條之1 ，判決如主文。
本案經檢察官呂寧莉到庭執行職務。
中    華    民    國    100   年    3     月    25    日
                  刑事第一庭法  官  李育仁
以上正本與原本無異。
如不服本判決應於收受判決後10日內向本院提出上訴書狀，並應
敘述具體理由：其未敘述上訴理由者，應於上訴期間屆滿後20日
向向本院補提理由書（均須按他造當事人之人數附繕本）「切勿
逕送上級法院」。
                            書記官  張竣閔
中    華    民    國   100    年    3     月    25    日
附錄本件論罪科刑法條：
兒童及少年性交易防制條例第29條
以廣告物、出版品、廣播、電視、電子訊號、電腦網路或其他媒
體，散布、播送或刊登足以引誘、媒介、暗示或其他促使人為性
交易之訊息者，處5 年以下有期徒刑，得併科新臺幣100 萬元以
下罰金。
刑法第210條
偽造、變造私文書，足以生損害於公眾或他人者，處 5 年以下有
期徒刑。
刑法第216條
行使第 210 條至第 215 條之文書者，依偽造、變造文書或登載
不實事項或使登載不實事項之規定處斷。
刑法第231 條第1 項
意圖使男女與他人為性交或猥褻之行為，而引誘、容留或媒介以
營利者，處5 年以下有期徒刑，得併科10萬元以下罰金。以詐術
犯之者，亦同。
刑法第339條第1項
意圖為自己或第三人不法之所有，以詐術使人將本人或第三人之
物交付者，處5 年以下有期徒刑、拘役或科或併科1 千元以下罰
金。